【裁判字號】    95,易,582
【裁判日期】    950628
【裁判案由】    贓物
【裁判全文】
臺灣彰化地方法院刑事判決               95年度易字第582號
公  訴  人  臺灣彰化地方法院檢察署檢察官
被      告  乙○○
                    現羈押於臺灣彰化看守所
上列被告因贓物案件，經檢察官提起公訴（九十五年度偵緝字第
二七四號），本院判決如下：
        主  文
乙○○故買贓物，處有期徒刑參月，如易科罰金，以參佰元折算
壹日。
        事  實
一、乙○○明知真實姓名、年籍不詳，綽號「姆利」之成年男子
    所持有之噴有白漆之腳踏車一輛係屬來路不明之贓車（該輛
    腳踏車係甲○○所有而於民國九十四年八月二十四日十時許
    ，停放在彰化縣彰化市○○路○段四六四號旁，而於不詳時
    間失竊），竟仍基於故買贓物之犯意，於九十四年八月二十
    四日十時許起，至九十五年一月十二日十三時三十分許止之
    期間內某時，以新臺幣（下同）二、三百元之價格，在彰化
    縣彰化市火車站附近，向「姆利」之成年男子買受上開腳踏
    車。嗣於九十五年一月十二日十三時三十分許，乙○○在彰
    化縣政府文化局期刊室前騎乘上開腳踏車時，適為甲○○發
    現，經報警處理而查獲上情。
二、案經被害人甲○○訴請彰化縣警察局彰化分局報請臺灣彰化
    地方法院檢察署檢察官偵查起訴。
        理  由
一、訊據被告乙○○固坦承其有向「姆利」之成年男子，以二、
    三百元之價格購買上開腳踏車，惟矢口否認有前揭犯行，辯
    稱：上開腳踏車是流浪漢「姆利」所有，於九十三年農曆年
    後賣給伊的，之後又在路上撿到白色鐵樂士噴漆，遂將之漆
    成白色，已使用一年八月之久云云。惟查：（一）告訴人於
    警詢、偵查中迭次訴稱：上開腳踏車是伊朋友劉龍勳送伊的
    ，伊因詐欺案件被法院判處有期徒刑三月確定，經管區員警
    通知伊去法院報到入監服刑，伊即於九十四年八月二十四日
    十時許，將腳踏車停放在彰化市○○路○段四六四號彰化縣
    議會圍牆旁，然後就去服刑，直到伊九十四年十一月二十四
    日服刑完畢出監當天，再前往該地點牽車時，就發現該腳踏
    車已失竊，之後於九十五年一月十二日十三時三十分許，發
    現被告正騎乘伊失竊的腳踏車；伊可以確認該車是伊所有，
    因為伊朋友劉龍勳送伊該腳踏車時，該車有點髒，伊便將該
    車骨架和車輪蓋都上白色噴漆，且噴漆當時不小心也把鋼鎖
    噴到，伊嫌不好看，就把鋼鎖留在家中沒有使用；案發後伊
    有去找劉勳龍出面作證，但聽說他在服刑時已經病亡等語。
    觀之告訴人之指訴，上開腳踏車係自行噴漆等之特殊外觀，
    除其於警局報案時，即已提出與所供述當時噴漆時不慎噴到
    之鋼製鎖頭鍊一條供警扣案，經核對該鋼製鎖頭鍊與上開腳
    踏車之噴漆顏色、色澤均極為相似（詳如卷附照片）。另證
    人張清炎於偵查中亦證稱：伊曾於九十四年五、六月間看過
    告訴人的腳踏車三、四次，該腳踏車特徵是中間的橫桿有漆
    成乳白色，還有鐵籃子，是變速車等語。徵之證人所見聞告
    訴人所有之腳踏車之樣式與顏色等特徵，亦與本件腳踏車之
    特徵相符。又告訴人確於九十四年八月二十四日入監服刑，
    此有臺灣彰化地方法院檢察署刑案資料查註紀錄表在卷可按
    。綜上所述，堪認上開腳踏車確為告訴人所有而失竊。（二
    ）被告雖辯稱該腳踏車係向流浪漢「姆利」之人所購得，並
    已使用該腳踏車達一年八月之久，惟其所供稱開始持有本件
    腳踏車之時間，已與告訴人所述之失竊時間不符。且按諸常
    情，二手腳踏車通常係在腳踏車商店始能購得，苟私人間偶
    有交易，亦應係向交情不淺之熟識親友購買，始符常理，然
    被告竟供稱係在火車站任意向流浪漢「姆利」購得，且迄今
    均無法提出「姆利」之真實姓名、地址及聯絡方法，以供本
    院傳訊查核，以證其說。（三）綜上所述，足徵被告主觀上
    對前揭腳踏車係屬來源不明之贓物應有所認識，被告辯稱上
    開腳踏車為「姆利」所有云云，無非係事後卸責之詞，要無
    可採。本件事證業已明確，被告犯行堪以認定。
二、核被告所為，係犯刑法第三百四十九條第二項之故買贓物罪
    ，公訴人認被告係犯同法條第一項之收受贓物罪，容有誤會
    ，然起訴之社會基本事實相同，本院自得變更法條審理之。
    爰審酌被告之品行、犯罪之動機、目的、手段、所生危害及
    犯罪後迄今仍否認犯行，耗費訴訟資源之程度等一切情狀，
    量處如主文所示之刑，並諭知易科罰金之折算標準，以示懲
    處。
據上論斷，應依刑事訴訟法第二百九十九條第一項前段、第三百
條，刑法第三百四十九條第二項、第四十一條第一項前段，罰金
罰鍰提高標準條例第一條前段、第二條，判決如主文。
本件經檢察官郭玄義到庭執行執務。
中    華    民    國    95    年    6     月    28    日
                  刑事第一庭    審判長法官  葉榮郎
                                法      官  唐中興
                                法      官  陳秋錦
以上正本證明與原本無異。
如不服本判決，應於判決送達後10日內，向本院提出上訴狀（ 須
附繕本 ）。
告訴人或被害人對於判決如有不服具備理由請求檢察官上訴者，
其上訴期間之計算係以檢察官收受判決正本之日期為準。
中    華    民    國    95    年    6    月     28    日
                                書  記  官  于淑真
中華民國刑法第349條
收受贓物者，處 3 年以下有期徒刑、拘役或 500 元以下罰金。
搬運、寄藏、故買贓物或為牙保者，處 5 年以下有期徒刑、拘役
或科或併科 1 千元以下罰金。
因贓物變得之財物，以贓物論。


司法院資訊處製作；財團法人民間司法改革基金會備份。
